【裁判字號】    98,交簡上,52
【裁判日期】    980908
【裁判案由】    過失傷害
【裁判全文】
臺灣彰化地方法院刑事判決            98年度交簡上字第52號
上  訴  人
即  被  告  丙○○
上列上訴人因過失傷害案件，不服本院九十八年度交簡字第一０
００號中華民國九十八年六月三十日第一審簡易判決（原檢察官
聲請簡易判決處刑案號：九十八年度偵字第二八九七號），本院
管轄第二審合議庭判決如下︰
    主  文
上訴駁回。
丙○○緩刑貳年。
    事實及理由
一、本案經本院審理結果，認第一審判決認事用法及量刑均無不
    當，應予維持，並引用第一審判決書記載之事實、證據及理
    由（如附件）。
二、本件上訴人即被告丙○○（以下簡稱被告）上訴意旨略以：
    本件事故發生後，被告對於一時疏忽造成告訴人乙○○受傷
    ，深感歉意，每天至醫院探望告訴人，並先行給付告訴人賠
    償金新臺幣三萬元，作為醫療費用，告訴人痊癒後，被告也
    十分積極的尋求和解，亦先後三次到調解委員會與告訴人協
    商和解事宜，被告已展現最大之誠意與善意，希望止訟息爭
    ，弭平爭端，惟原審判處被告拘役五十日，量刑顯屬過重，
    為此提起上訴，請求撤銷原判決，另為妥適之判決等語。
三、訊據被告對於上揭過失傷害犯行坦承不諱，核與證人即告訴
    人乙○○及證人甲○○於警詢證述情節相符，並有道路交通
    事故現場圖、道路交通事故調查報告表(一)、(二)各一份、財團
    法人彰化基督教醫院診斷書二份、現場及車損照片共六幀在
    卷可稽（見警卷第九至十四頁及第二十三頁），足認被告之
    自白與事實相符。按汽車停車向外開啟車門時，應注意行人
    、車輛，並讓其先行，道路交通安全規則第一百十二條第一
    項第十五款定有明文。被告駕駛自小客車，自應注意及此。
    且依前開調查報告表、道路交通事故現場圖、事故現場照片
    所載，本件肇事時、地之天候、路況皆良好，並無不能注意
    之情事，被告於下車開啟車門時，竟疏未注意前開規定，即
    貿然開啟車門，導致甲○○騎乘機車附載告訴人乙○○行經
    該處時，被告突然開啟車門，致告訴人乙○○之右腳腳踝、
    膝蓋與汽車車門擦撞，因而受有右腳踝骨骨折之傷害，被告
    自有過失。又被告開啟車門肇事與告訴人乙○○受傷結果間
    ，亦顯有相當因果關係。而告訴人乙○○因本件車禍而受有
    右腳踝骨骨折之傷害，有卷附之財團法人彰化基督教醫院診
    斷書二份在卷可憑（見警卷第二十三頁），又被告之過失行
    為與告訴人受傷間，具有相當因果關係，是以本件被告過失
    傷害犯行堪予認定。核被告所為，係犯刑法第二百八十四條
    第一項前段之過失傷害罪。
四、按量刑之輕重係屬事實審法院得依職權自由裁量之事項，苟
    已斟酌刑法第五十七條各款所列情狀而未逾法定刑度，即不
    得遽指為違法。且在同一犯罪事實與情節，如別無其他加重
    或減輕之原因，下級審法院量定之刑，亦無過重或失輕之不
    當情形，則上級審法院對下級審法院之職權行使，原則上應
    予尊重（最高法院八十五年度台上字第二四四六號判決參照
    ）。原審以被告所犯刑法第二百八十四條第一項之過失傷害
    犯行事證明確，並審酌上開情狀，據以論罪科刑，判處被告
    拘役五十日，並諭知易科罰金之折算標準，核無不當，上訴
    人以原審量刑過重為由指摘原判決不當，請求撤銷原判決，
    另為妥適之判決云云，為無理由，自應予以駁回其上訴。又
    被告前未曾受有期徒刑以上刑之宣告，此有臺灣彰化地方法
    院檢察署刑案資料查註紀錄表及臺灣高等法院被告前案紀錄
    表在卷可考，其因一時失慮，致罹刑典，且被告事後已與告
    訴人乙○○和解成立，告訴人乙○○並當庭表示願意原諒被
    告，此有本院審理筆錄在按，被告經此教訓，應知警惕而無
    再犯之虞，所宣告之刑，認以暫不執行為適當，爰併予宣告
    緩刑二年，以勵自新。
據上論斷，應依刑事訴訟法第四百五十五條之一第一項、第三項
、第三百七十三條、第三百六十八條，刑法第七十四條第一項第
一款，判決如主文。
本案經檢察官陳茂榮到庭執行職務。
中    華    民    國    98    年    9     月    8     日
                        臺灣彰化地方法院刑事第二庭
                            審判長法官  石馨文
                            法      官  陳秋錦
                            法      官  羅永安
以上正本證明與原本無異。
本件不得上訴。
中    華    民    國    98    年    9     月    8     日
                                書記官  洪年慶


司法院資訊處製作；財團法人民間司法改革基金會備份。
